【裁判字號】    91,訴緝,561
【裁判日期】    920519
【裁判案由】    懲治盜匪條例
【裁判全文】
臺灣臺中地方法院刑事判決                        九十一年度訴緝字第五六一號
    公  訴  人  臺灣臺中地方法院檢察署檢察官
    被      告  丙○○
    選任辯護人  張淑琪律師
右列被告因懲治盜匪條例等案件，經檢察官提起公訴（八十九年度偵字第九八六二號
）及移
檢察署九十二年度偵字第四八六、四八七號），本院判決如左：
    主  文
丙○○未經許可寄藏手槍，累犯，處有期徒刑陸年貳月，併科罰金新臺幣貳拾萬元，
罰金如易服勞役，以罰金總額與陸個月之日數比例折算。扣案之美國ＣＯＬＴ廠製Ｃ
ＯＬＴＳＴＡＣＴＩＣＡＬ型口徑九ｍｍ之半自動制式手槍壹枝（含彈匣壹個，槍枝
管制編號：0000000000）；具殺傷力之仿ＧＬＯＣＫ廠半自動手槍製造之
改造手槍壹枝（含彈匣壹個，槍枝管制編號：0000000000）；具有殺傷力
之仿ＧＬＯＣＫ廠半自動手槍製造之改造手槍壹枝（含彈匣壹個，槍枝管制編號：0
000000000），均沒收。又共同意圖為自己不法之所有，攜帶兇器，以脅迫
至使不能抗拒，而取他人之物，處有期徒刑捌年。扣案之美國ＣＯＬＴ廠製ＣＯＬＴ
ＳＴＡＣＴＩＣＡＬ型口徑九ｍｍ之半自動制式手槍壹枝（含彈匣壹個，槍枝管制編
號：0000000000），沒收。應執行有期徒刑拾肆年，併科罰金新臺幣貳拾
萬元，罰金如易服勞役，以罰金總額與陸個月之日數比例折算。扣案之美國ＣＯＬＴ
廠製ＣＯＬＴＳＴＡＣＴＩＣＡＬ型口徑九ｍｍ之半自動制式手槍壹枝（含彈匣壹個
，槍枝管制編號：0000000000）；具殺傷力之仿ＧＬＯＣＫ廠半自動手槍
製造之改造手槍壹枝（含彈匣壹個，槍枝管制編號：0000000000）；具有
殺傷力之仿ＧＬＯＣＫ廠半自動手槍製造之改造手槍壹枝（含彈匣壹個，槍枝管制編
號：0000000000），均沒收。
    事  實
一、丙○○曾因違反槍砲彈藥刀械管制條例等案件，經臺灣彰化地方法院判處有期徒
    刑一年四月確定。又因二次違反麻醉藥品管理條例案件，分別經臺灣彰化地方法
    院判處有期徒刑六月確定，臺灣臺北地方法院判處有期徒刑七月確定，經定執行
    刑為有期徒刑一年。再因違反懲治盜匪條例等案件，經臺灣彰化地方法院判處有
    期徒刑一年二月確定。上開案件接續執行，於八十五年八月七日入監執行，八十
    七年七月六日縮短刑期假釋，於八十八年十一月六日假釋期滿執行完畢。其明知
    手槍、子彈及爆裂物均係管制物品，未經許可不得持有、寄藏，竟於民國八十七
    年十一月間，在彰化縣員林鎮○○路附近，收受其年籍資料不詳友人「張文洲」
    之託，代為寄藏而收受美國ＣＯＬＴ廠製ＣＯＬＴＳＴＡＣＴＩＣＡＬ型口徑九
    ｍｍ之半自動制式手槍一枝（含彈匣一個，槍枝管制編號：000000000
    0）、具有殺傷力之子彈二顆；具有殺傷力之爆裂物五枚及子彈半成品二顆、火
    藥四罐、底火一罐、底火三十顆、引信七條、彈珠一罐、彈頭八顆、彈殼一顆；
    具殺傷力之仿ＧＬＯＣＫ廠半自動手槍製造之改造手槍一枝（含彈匣一個，槍枝
    管制編號：0000000000）、具有殺傷力之子彈四顆；具有殺傷力之仿
    ＧＬＯＣＫ廠半自動手槍製造之改造手槍一枝（含彈匣一個，槍枝管制編號：0
    000000000），而未經許可，寄藏有手槍、爆裂物及可發射子彈具有殺
    傷力之改造手槍及子彈等物。並於八十八年十二月間，將其中一把改造手槍及子
    彈四顆，藏放在彰化縣埤頭鄉○○路二三一之二號空屋前廢棄農用搬運車內（含
    彈匣一個，槍枝管制編號：0000000000），另一把則藏置在彰化縣埤
    頭鄉芙朝村第六公墓內（含彈匣一個，槍枝管制編號：0000000000）
    。
二、丙○○寄藏上開槍彈後又另行起意，與林宗龍（已另行審結）共同基於意圖為自
    己不法所有之犯意聯絡及行為分擔，於八十八年九月二十九日六時三十分許，至
    臺中市○○路○段四十八之三號「茂興電腦科技公司」（以下簡稱茂興公司），
    由丙○○持上述具有殺傷力之美國ＣＯＬＴ廠製ＣＯＬＴＳＴＡＣＴＩＣＡＬ型
    口徑九ｍｍ之半自動制式手槍一枝（含彈匣一個，槍枝管制編號：000000
    0000，未填裝子彈），抵住該公司之負責人甲○○身體之側面，並稱「兄弟
    要跑路，拿些錢來花花」等語，林宗龍亦在旁稱「老闆賺不少錢，拿一些來花花
    」等語，至使甲○○不能抗拒，為避免丙○○、林宗龍對其不利，乃將店內之現
    金新臺幣（以下同）一萬元，交予丙○○、林宗龍，丙○○取得一萬元後，始與
    林宗龍先後離去，且將其中三千五百元分與林宗龍。
三、查獲經過：
  (一)八十八年七月十六日二十一時五十分許，為警在彰化縣埤頭鄉○○路一二三巷一
    號，扣得子彈半成品二顆、火藥四罐、底火一罐、底火三十顆、引信七條（上述
    扣押物因警察機關承辦人員異動，均已遺落），及土製爆裂物一顆（經鑑驗引爆
    ，已不具殺傷力）、彈珠一罐、彈頭八顆、彈殼一顆、工具組一盒等物，丙○○
    則趁隙攜帶手槍、子彈及四枚爆裂物逃逸。
  (二)八十八年十月五日二十三時二十分許，林宗龍駕車行經臺中市○○路與光復路之
    交岔路口，為警循線逮捕，而查悉丙○○與林宗龍強盜財物等情。
  (三)丙○○於八十八年十月十一日十七時二十分許，在彰化市火車站前，攜帶上述美
    國ＣＯＬＴ廠製ＣＯＬＴＳＴＡＣＴＩＣＡＬ型口徑九ｍｍ之半自動制式手槍一
    枝（含彈匣一個，槍枝管制編號：0000000000）、子彈二顆、爆裂物
    四枚，搭乘由乙○○駕駛之車牌號碼ＰＳ－八六二號營業小客車，欲前往彰化縣
    溪湖鎮，而於同日十七時四十分許，行經國道一號高速公路彰化交流道附近時，
    適遇警察臨檢，丙○○為躲避臨檢，趁乙○○下車鑰匙仍留在車上之際，駕駛該
    車向前行駛約一百公尺後，不慎撞上南下匝道護欄，丙○○見狀隨即將上開手槍
    、子彈、爆裂物留在車上後逃逸，為警在上開營業小客車上扣得制式手槍一枝、
    子彈二顆（均鑑驗試射，已不具殺傷力）、爆裂物四枚（均鑑驗引爆，已不具殺
    傷力）。再經警察人員採集上開營業小客車內之指紋，送請內政部警政署刑事警
    察局進行指紋比對，而查知上情。
  (四)丙○○經法院及檢察官合法傳喚均未到庭應訊，命警察拘提無著後，分別由法院
    及檢察官發佈通緝，嗣於九十一年十月三日十六時許，在臺北縣蘆洲市○○街長
    安公園內經警緝獲到案。再於九十一年十月三日二十二時許，由警察人員帶同丙○○，在彰化縣埤頭鄉○○路二三一之二號空屋前廢棄農用搬運車內，查獲仿Ｇ
    ＬＯＣＫ廠半自動手槍製造之改造手槍一枝（含彈匣一個，槍枝管制編號：00
    00000000）、具有殺傷力之子彈四顆（均鑑驗試射，已不具殺傷力）。
    又於九十一年十月八日十二時三十分許，由警察人員帶同丙○○，在彰化縣埤頭
    鄉芙朝村第六公墓內，查獲仿ＧＬＯＣＫ廠半自動手槍製造枝改造手槍一枝（含
    彈匣一個，槍枝管制編號：0000000000）。
四、案經臺中市警察局第一分局移送臺灣臺中地方法院檢察署檢察官偵查起訴，及彰
    化縣警察局北斗分局移送臺灣彰化地方法院檢察署檢察官偵查後移送併辦。
    理  由
一、訊據被告丙○○，對於右揭事實欄一所述，自其友人「張文洲」處取得前開手槍
    、子彈及爆裂物，及事實欄二與林宗龍共同持美國ＣＯＬＴ廠製ＣＯＬＴＳＴＡ
    ＣＴＩＣＡＬ型口徑九ｍｍ之半自動制式手槍至臺中市○○路○段四十八之三號
    「茂興公司」，向被害人甲○○強取一萬元等情，均坦承不諱。然另又辯稱：其
    持有上開手槍、子彈及爆裂物時，雖有恐嚇取財之犯罪意圖，然並無強盜之犯意
    ，被害人甲○○亦非不能抗拒，係花錢消災而交付財物云云。本院查：
  (一)上述事實，業據被害人甲○○、乙○○及證人徐進盛、王樹足、蔡倍松、林奕任
    、於警訊、偵查中及本院調查時陳述甚詳。被害人甲○○在本院調查時陳述如下
    ：（本院九十二年二月十八日訊問筆錄）
    問：請你敘述當時情形？
    答：時間太久了，細節我不太記得，詳細內容如八十八年十月六日警訊筆錄所載
        。在八十八年九月二十九日六時三十分左右，林宗龍和被告丙○○，他們二
        個人一起，一前一後進來我店裡，當時丙○○手上拿著槍抵住我的肚子說：
        「他在跑路欠費用，老闆賺的不少錢，拿點來用用」當時我不是很害怕，他
        們的態度不是很兇，他們所持的槍，我以為是假槍，我想趕快把事情決解掉
        ，就把櫃台的錢給他，大約有新台幣一萬多元，丙○○拿了錢後要走時，把
        監視器的錄影帶拿走，並叫我不要出去。並且要我把鐵門關起來，但我沒有
        關。
    問：當初丙○○與林宗龍到你店裡搶奪時，你是否可以抗拒？
    答：沒有辦法抗拒，我如果抗拒，擔心他們會開槍，所以就花錢消災。
  (二)由被害人甲○○陳述之情節而論，被害人雖陳稱當時「不是很害怕」，但亦表示
    其擔心被告對其開槍，係處於無法抗拒之狀態。再參以被告係持槍進入「茂興公
    司」，並出言恐嚇「兄弟跑路，拿些錢來花花」，以一般人之生活經驗而言，被
    害人在此情況之下，應屬不可抗拒之狀態無疑。被告辯稱：其並未對被害人施以
    脅迫云云，自難採信。
  (三)本件扣案之上開手槍、子彈及爆裂物，均係被告丙○○自其友人「張文洲」處取
    得一節，業據被告於本院調查、審理時供述甚詳，且據被告供稱係因張文洲積欠
    他人債務，出國躲避債務，而將槍、彈交由被告寄藏，並非被告主動自張文洲處
    取得。被告既係被動地由其友人處取得手槍、子彈及爆裂物，而非主動尋找槍彈
    之來源，此與主觀上本有犯罪意圖而寄藏槍彈之情形，並不相同。再者，被告係
    於八十七年十一月間，開始寄藏上開手槍、子彈及爆裂物，然其於寄藏槍彈後約
    十個月，即八十八年九月二十九日，始與被告林宗龍持其中一把制式手槍（美國
    ＣＯＬＴ廠製ＣＯＬＴＳＴＡＣＴＩＣＡＬ型口徑九ｍｍ之半自動制式手槍，含
    彈匣一個，槍枝管制編號：0000000000），至「茂興公司」強盜被害
    人甲○○之財物。以被告所犯寄藏手槍罪及強盜罪所間隔之時間觀之，亦難認為
    被告係意圖犯本件強盜罪而寄藏上開手槍、子彈及爆裂物。是以，本院認為被告
    所辯意圖供犯罪之用而寄藏槍彈云云，顯與事實不合，不足採信。
  (四)此外，復有美國ＣＯＬＴ廠製ＣＯＬＴＳＴＡＣＴＩＣＡＬ型口徑九ｍｍ之半自
    動制式手槍一枝（含彈匣一個，槍枝管制編號：0000000000）、具有
    殺傷力之子彈二顆（均鑑驗試射，已不具殺傷力）；具有殺傷力之爆裂物五枚（
    均鑑驗引爆，已不具殺傷力）及子彈半成品二顆、火藥四罐、底火一罐、底火三
    十顆、引信七條、彈珠一罐、彈頭八顆、彈殼一顆；具殺傷力之仿ＧＬＯＣＫ廠
    半自動手槍製造之改造手槍一枝（含彈匣一個，槍枝管制編號：0000000
    000）、具有殺傷力之子彈四顆（均鑑驗試射，已不具殺傷力）；具有殺傷力
    之仿ＧＬＯＣＫ廠半自動手槍製造枝改造手槍一枝（含彈匣一個，槍枝管制編號
    ：0000000000），扣案可資佐證。又上開手槍、子彈及爆裂物經送請
    內政部警政署刑事警察局鑑定，鑑驗結果認為（以扣案之時間先後敘述）：
    (1)該枚爆裂物外觀係以一直徑四．五公分、高六公分及外包黃色牛皮紙之硬質塑
      膠罐為容器，內裝鐵釘及螺絲釘各一支、直徑０．五公分之鋼珠十二粒、摔炮
      及黑色火藥約一五０公克，利用撞擊點火引爆，經以水砲擊解，發生爆裂，認
      具危險性及殺傷力。此有該局八十八年八月五日刑偵五字第七六六二二號爆炸
      （裂）物鑑驗處理通知書一紙可憑（附於臺灣彰化地方法院檢察署八十八年度
      偵字第七四九一號偵查卷第三十四頁）。
    (2)送鑑手槍一枝（槍枝管制編號0000000000），認係美國ＣＯＬＴ廠
      製ＣＯＬＴＳＴＡＣＴＩＣＡＬ型之半自動手槍，未發現槍號，槍管內具六條
      左旋來復線，機械性能良好，認具殺傷力。送鑑子彈二顆，認均係制式口徑９
      mm之半自動手槍用子彈，其彈底標記為“ACP97LUGER 9mm”（均已試射），認
      均具殺傷力。另爆裂物四枚：第一枚爆裂物重約四八０公克，係以高十公分及
      直徑七．六公分之錫箔紙筒為容器，內裝黑色火藥、摔炮及鋼珠約五十粒。第
      二枚爆裂物重約三九０公克，係以高十五公分及直徑五．五公分之紙筒為容器
      ，內裝黑色火藥及打火機。第三枚爆裂物重約三九０公克，係以高十公分及直
      徑五．五公分之紙筒為容器，內裝火藥、摔炮及鋼珠約四十四粒。第四枚爆裂
      物重約二七０公克，係以高十公分及直徑五．五公分之紙筒為容器，內裝火藥
      ，外包摔炮二十二粒及鋼珠約十粒。以上四枚爆裂物，均以熱熔膠封口，皆外
      露長約七公分之爆竹蕊為引信，可利用點火或撞擊方式引爆，經以水砲逐一擊
      解，均發生爆炸，碎片四射，認均具破壞性殺傷力。此有該局八十八年十一月
      十七日刑鑑字第一一六九四四八號鑑驗通知書及八十八年十二月四日刑偵五字
      第一二九三七五號爆炸（裂）物鑑驗處理通知書各一紙可參（附於彰化縣警察
      局彰警刑字第三七一五六號刑事偵查卷宗第十三頁、十三之一頁）。
    (3)送鑑改造手槍一枝（槍枝管制編號0000000000），認係仿ＧＬＯＣ
      Ｋ廠半自動手槍製造之金屬玩具手槍，換裝土造金屬槍管而成之改造手槍，經
      檢視，欠缺抓子鉤，其他部分機械性能良好，可擊發適用子彈，認具殺傷力。
      送鑑子彈四顆，鑑驗情形如下：三顆，認均係口徑九mm制式子彈，經檢視，子
      彈彈頭上均具拔彈之工具痕跡，均經試射，均可擊發，認均具殺傷力。一顆，
      認係由土造金屬彈頭加裝直徑約八．八mm之金屬彈頭組合而成之土造子彈，經
      實際試射，可擊發，認具殺傷力。此有該局九十一年十月十八日刑鑑字第０九
      一０二八一五九三號槍彈鑑定書一份可參（附於臺灣彰化地方法院檢察署九十
      一年度偵字第六九０一號偵查卷宗第三十九頁）。
    (4)送鑑改造手槍一枝（槍枝管制編號0000000000），認係由仿ＧＬＯ
      ＣＫ廠半自動手槍製造之金屬玩具手槍，換裝土造金屬槍管改造而成之改造手
      槍，機械性能良好，可擊發適用子彈，認具殺傷力。此有該局九十一年十月二
      十八日刑鑑字第０九一０二八七六一二號槍彈鑑定書一份可參（附於臺灣彰化
      地方法院檢察署九十一年度偵字第六九０一號偵查卷宗第三十二頁）。
  (五)再者，警察機關自被害人乙○○所駕駛之ＰＳ－八六二號計程車內採得之指紋，
    經送請內政部警政署刑事警察局鑑定比對結果與被告丙○○之右環指指紋相符，
    亦有該局八十八年十月二十五日局紋字第一０一０號鑑定書一份可憑（附於上開
    彰化縣警察局刑案偵查卷宗第十之一頁）。本件事證已臻明確，被告上開犯行，
    均堪認定。
二、核被告被告丙○○所為事實欄一之犯行，係犯槍砲彈藥刀械管制條例第七條第四
    項之未經許可，寄藏手槍、爆裂物罪、第十一條第四項之未經許可，寄藏可發射
    子彈具殺傷力之槍枝罪、第十二條第四項之未經許可，寄藏子彈罪。又刑法上所
    謂兇器，其種類並無限制，凡客觀上對於人之生命、身體、安全構成威脅，具有
    危險性之兇器均屬之，且祇須行竊時攜帶此種具有危險性之兇器為已足，並不以
    攜帶之初有行兇之意圖為必要，最高法院七十九年臺上字第五二五三號著有判例
    可資參照；而制式手槍依社會通念，在客觀上足以對於人之之生命、身體構成威
    脅，顯為具有危險性之兇器無訛。被告丙○○持制式手槍強盜他人之物，即事實
    欄二之行為，係犯刑法第三百三十條第一項之加重強盜罪。論述如下：
  (一)按行為應否處罰及如何處罰，固以行為時之法律為準，法律一經廢止，其效力原
    則上固不得復存，然例外可依新法之規定予以延續。刑法第二條第一項規定：「
    行為後法律有變更者，適用裁判時之法律。但裁判前之法律有利於行為人者，適
    用最有利於行為人之法律。」其但書即係舊法之效力例外予以延續之規定。被告
    行為後，懲治盜匪條例已於九十一年一月三十日公布廢止，刑法第三百二十八條
    、第三百三十條至三百三十二條，有關強盜罪之條文亦同時修正公布，均於同年
    二月一日生效。被告所犯加重強盜罪之法定本刑，依修正後之刑法第三百三十條
    第一項之規定，為七年以上有期徒刑，較諸懲治盜匪條例第五條第一項第一款所
    規定之無期徒刑或七年以上有期徒刑為輕。被告行為時懲治盜匪條例尚未公布廢
    止，其所犯之罪該條例及刑法同有處罰之規定，因懲治盜匪條例為刑法之特別法
    ，依特別法優於普通法之法律適用原則，自無適用修正前普通刑法之餘地，但於
    該條例廢止後，自應回歸適用刑法之相關規定。又懲治盜匪條例之廢止，與刑法
    強盜罪相關條文之修正，係同時公布，立法之目的在以修正後之刑法取代該條例
    ，避免修正前之刑法發生中間法之效力。就被告所犯之罪而言，懲治盜匪條例名
    曰廢止，因廢止前後均有刑罰規定，自屬刑法第二條第一項之行為後法律有變更
    ，而非犯罪後之法律已廢止其刑罰。依刑法第二條第一項之規定，自應就被告行
    為時有效之懲治盜匪條例第五條第一項第一款與裁判時之修正後之刑法第三百三
    十條第一項為比較，而適用有利於被告之修正後即現行刑法第三百三十條第一項
    論處。至修正前之刑法第三百三十條第一項，既非中間法，即不生比較適用中間
    法問題（最高法院九十二年台上字第九八號判決意旨參照）。
  (二)被告行為後，槍砲彈藥刀械管制條例分別於八十九年七月五日、九十年十一月十
    四日修正公布，是被告犯罪後法律雖有變更，然新法有關處罰犯罪之刑度均與被
    告行為時之槍砲彈藥刀械管制條例所定相同，依刑法第二條第一項之規定，自應
    適用裁判時之槍砲彈藥刀械管制條例。
  (三)按寄藏與持有，均係將物置於自己實力支配之下，僅寄藏必先有他人之持有行為
    ，而後始為之受寄代藏而已，故寄藏之受人委託代為保管，其保管之本身，亦屬
    持有，不過，此之持有係受寄之當然結果。又（修正前）槍砲彈藥刀械管制條例
    第七條第四項，第十一條第二項係將「持有」與「寄藏」為分別之處罰規定，則
    單純之「持有」，固不包括「寄藏」，但「寄藏」之受人委託代為保管，其保管
    之本身所為之「持有」，既係「寄藏」之當然結果，法律上自宜僅就「寄藏」行
    為為包括之評價，不應另就「持有」予以論罪（最高法院七十四年台上字第三四
    ００號判例意旨參照）。本案被告丙○○係受其友人張文洲之託而代為保管上開
    槍、彈，此經被告於警訊、偵查中及本院調查、審理時供述甚明，被告係受寄代
    藏槍、彈，而非自己持有，參照上開最高法院判例意旨所示，法律上自宜僅就「
    寄藏」行為為包括之評價，不應另就「持有」予以論罪，附此敘明。
  (四)公訴人就被告所犯槍砲彈藥刀械管制條例第七條第四項之寄藏手槍罪，於起訴法
    條雖未論及，惟起訴事實已記載明確（由丙○○持有不明型號之槍枝），自為本
    院審究之範圍。又被告所犯槍砲彈藥刀械管制條例第七條第四項之寄藏爆裂物罪
    、第十一條第四項之未經許可，寄藏可發射子彈之槍枝罪、第十二條第四項之未
    經許可，寄藏子彈罪，未據公訴人起訴，而由臺灣彰化地方法院檢察署移送併辦
    （九十二年度偵字第四八六、第四八七號），該部分事實與公訴人起訴之犯罪事
    實，既具想像競合犯之裁判上一罪關係，應為起訴效力所及，基於審判不可分之
原理，自在本院所得審理之範圍，併此敘明。
  (五)被告丙○○與林宗龍二人間，就上開加重強盜犯行，有犯意聯絡及行為分擔，為
    共同正犯。
  (六)被告於同一時地，以同一行為，而觸犯上開槍砲彈藥刀械管制條例第七條第四項
    、第十一條第四項、第十二條第四項等罪名，為想像競合犯，應依法從情節較重
    之同條例第七條第四項未經許可，寄藏手槍罪處斷。
  (七)按持用槍砲為強盜或其他犯罪行為，如其持有之初即意圖供自己犯罪之用，其持
    有槍砲與強盜或其他所犯罪名即有方法與目的之牽連關係，應依刑法第五十五條
    從一重處斷，如其持有之初並無意圖供自己犯該罪，或無供自己犯罪之意圖而僅
    單純持有，以後始另行起意，則其所犯持有槍砲罪與強盜罪或其他罪名，應依刑
    法第五十條併合處罰（最高法院八十九年度台上字第五五八九號、九十一年台上
    字第二八七九、九十一年度台上字第七三０六號判決意旨參照）。本件被告丙○○寄藏槍砲之初並無犯上開強盜罪之意圖等情，業如上述，則其所犯未經許可，
    寄藏手槍罪與加重強盜罪間，犯意各別，行為互殊，應予分論併罰。
  (八)被告曾因違反槍砲彈藥刀械管制條例等案件，經臺灣彰化地方法院判處有期徒刑
    一年四月確定。又因二次違反麻醉藥品管理條例案件，分別經臺灣彰化地方法院
    判處有期徒刑六月確定，臺灣臺北地方法院判處有期徒刑七月確定，經定執行刑
    為有期徒刑一年。再因違反懲治盜匪條例等案件，經臺灣彰化地方法院判處有期
    徒刑一年二月確定。上開案件接續執行，於八十五年八月七日入監執行，八十七
    年七月六日縮短刑期假釋，於八十八年十一月六日假釋期滿執行完畢後，五年以
    內（被告寄藏槍、彈之時間自八十七年十一月起至九十一年十月三日十六時許為
    警查獲止）再犯未經許可寄藏手槍之有期徒刑以上之罪，為累犯，應依刑法第四
    十七條規定加重其刑。
  (九)又寄藏槍、彈係一行為觸犯數罪名，且係依一罪論處，而被告寄藏槍、彈之罪，
    既已先被發覺，則其事後帶同警察查獲其他槍、彈之行為，自不符槍砲彈藥刀械
    管制條例第十八條第一項或刑法第六十二條之自首要件，附此說明。
  (十)爰審酌手槍、子彈氾濫之情形已嚴重影響臺灣社會之治安狀況，對於一般人民生
    活安寧造成嚴重影響，被告明知寄藏手槍、子彈及爆裂物係違法行為，竟仍在假
    釋期間內，自其友人處取得上開槍彈及爆裂物，又持手槍強盜他人財物，且多次
    逃避警察機關之追捕，被告所為惡性非輕，並審酌其為警察查獲後供出其他槍、
    彈之寄藏地點，且犯罪後坦承部分犯行等一切情狀，量處如主文所示之刑及定其
    應執行之刑，並就罰金部分諭知易服勞役之折算標準。
  (十一)扣案之美國ＣＯＬＴ廠製ＣＯＬＴＳＴＡＣＴＩＣＡＬ型口徑九ｍｍ之半自動制
    式手槍壹枝（含彈匣壹個，槍枝管制編號：0000000000）；具殺傷力
    之仿ＧＬＯＣＫ廠半自動手槍製造之改造手槍壹枝（含彈匣壹個，槍枝管制編號
    ：0000000000）；具有殺傷力之仿ＧＬＯＣＫ廠半自動手槍製造之改
    造手槍壹枝（含彈匣壹個，槍枝管制編號：0000000000），均係違禁
    物，不問屬於犯人與否，均應依刑法第三十八條第一項第一款規定沒收。另原具
    有殺傷力之子彈六顆及爆裂物五枚，均已因鑑驗試射或引爆而失其原有子彈及爆
    裂物之結構及效能，不具有殺傷力，已非違禁物而成廢棄之物，自無庸併為沒收
    之宣告。另扣案之子彈半成品二顆、火藥四罐、底火一罐、底火三十顆、引信七
    條（上述扣押物因警察機關承辦人員異動，均已遺落，此有彰化縣警察局北斗分
    局九十二年三月十七日北警刑字第０九二００一二九０五－０號函，在卷可查）
    ，及彈珠一罐、彈頭八顆、彈殼一顆，雖係被告丙○○所有，然並無證據證明係
    違禁物，亦未供被告犯罪所用，又工具組一盒則非被告所有，均不予宣告沒收，
    附此敘明。
三、末按槍砲彈藥刀械管制條例第十九條之有關保安處分強制工作之規定，業經總統
    於九十年十一月十四日公布修正廢止，同年月十六日生效，依刑法第二條第二項
    保安處分適用裁判時法律之規定，自無需再對被告丙○○為保安處分之宣告，附
    此敘明。
據上論斷，應依刑事訴訟法第二百九十九條第一項前段，槍砲彈藥刀械管制條例第七
條第四項、十一條第四項、第十二條第四項，刑法第十一條前段、第二條第一項、第
二十八條、第三百二十一條第一項第三款、第三百三十條第一項、第五十五條、第四
十七條、第四十二條第三項、第五十一條第五款、第三十八條第一項第一款，罰金罰
鍰提高標準條例第二條，判決如主文。
中      華      民        國    九十二    年     五     月      十九    日
                                臺灣臺中地方法院刑事第三庭
                                    審判長法  官  劉 錫 賢
                                          法  官  吳 進 發
                                          法  官  林 三 元
右正本證明與原本無異。
如不服本判決，應於判決送達後十日內向本院提出上訴狀，上訴於臺灣高等法院臺中
分院( 須附繕本 )。
                                          書記官
中      華      民        國    九十二    年     五     月      二十    日
附錄論罪法條：
槍砲彈藥刀械管制條例第七條第四項：
未經許可，持有、寄藏或意圖販賣而陳列第一項所列槍砲、彈藥者，處五年以上有期
徒刑，併科新台幣一千萬元以下罰金。
槍砲彈藥刀械管制條例第十一條第四項：
未經許可，持有、寄藏或意圖販賣而陳列第一項所列槍砲者，處一年以上七年以下有
期徒刑，併科新臺幣七百萬元以下罰金。
槍砲彈藥刀械管制條例第十二條第四項：
未經許可，持有、寄藏或意圖販賣而陳列子彈者，處五年以下有期徒刑，併科新台幣
三百萬元以下罰金。
法第三百三十條第一項：
犯強盜罪而有第三百二十一條第一項各款情形之一者，處七年以上有期徒刑。
刑法第三百二十一條第一項：
犯竊盜罪而有左列情形之一者，處六月以上、五年以下有期徒刑：
一  於夜間侵入住宅或有人居住之建築物、船艦或隱匿其內而犯之者。
二  毀越門扇、牆垣或其他安全設備而犯之者。
三  攜帶兇器而犯之者。
四  結夥三人以上而犯之者。
五  乘火災、水災或其他災害之際而犯之者。
六  在車站或埠頭而犯之者。


司法院資訊處製作；財團法人民間司法改革基金會備份。
